# 是否满足政府补助确认条件

提问人：vivienne007 时间：2020-01-03 10:52:22
请问，企业 2019 年度取得 2018 年度的土地使用税和房产税减免的批复文件，在缴纳 2018 年度土地使用税和房产税后即可申请全额退还。 2019 年，已缴纳 2018 年的土地使用税，未缴纳房产税，两项均未申报退还，是否可以确认政府补助。
谢谢！

回答人：chenyiwei
首先，“企业 2019 年度取得 2018 年度的土地使用税和房产税减免的批复文件，在缴纳 2018 年度土地使用税和房产税后即可申请全额退还”：申请返还的依据是什么？是税法规定还是当地政府的财政扶持政策？
如果是前者，则不属于政府补助，直接不确认“税金及附加”。
如果是后者，则属于政府补助，且一般需在实际收到返还款时才确认政府补助，通常认为此时不满足按应收金额确认政府补助的条件。